【裁判字號】    92,上訴,826
【裁判日期】    920626
【裁判案由】    違反槍砲彈藥刀械管制條例
【裁判全文】
臺灣高等法院高雄分院刑事判決                    九十二年度上訴字第八二六號
    上訴人  甲○○
    即被告
右上訴人因違反槍砲彈藥刀械管制條例案件，不服臺灣屏東地方法院九十二年度訴字
第一五七號中華民國九十二年四月十日第一審判決（起訴案號：臺灣屏東地方法院檢
察署九十二年度偵字第三八八號），提起上訴，本院判決如左：
      主  文
原判決撤銷。
甲○○未經許可，寄藏可發射金屬具有殺傷力之土造空氣長槍，處有期徒刑壹年貳月
，併科罰金新臺幣拾萬元，罰金如易服勞役，以新臺幣玖佰元即銀元佰元折算壹日
。
扣案之土造空氣長槍（槍枝管制編號：0000000000號）壹支沒收之。
    事  實
一、甲○○曾於民國八十九年間因竊盜罪，經臺灣高等法院花蓮分院判處有期徒刑一
    年、緩刑四年確定在案，現仍在緩刑期間內，竟不思警惕，明知可發射金屬具有
    殺傷力之土造空氣長槍為違禁物，未經主管機關許可不得寄藏，竟於九十年端午
    節左右，在屏東縣滿州鄉○○村○○路一四四巷三０號住處，自友人張燿靖（原
    名張壹欽，已於九十年十二月八日死亡）受寄具有殺傷力之土造空氣長槍一支（
    槍枝管制編號：0000000000），並將之藏置於前揭住處，，嗣於九十
    一年八月十四日下午三時三十分許，為警查獲上開土造空氣長槍一支及瓦斯鋼瓶
    三個、鋼珠五粒。
二、案經屏東縣警察局恆春分局移送臺灣屏東地方法院檢察署檢察官偵查起訴。
    理  由
一、訊據上訴人即被告甲○○矢口否認有前述犯行，辯稱：扣案槍枝是張燿靖寄放給
    莊東山，當時莊東山向我租房子而住在我家，張燿靖與莊東山是朋友關係，該槍
    枝與我無關云云。經查：
（一）前述事實，業據被告甲○○於警訊時供稱：這槍是用來消遣時打鳥用的，最近
      乙次使用是在九十年的端午節，我和這些朋友去打鳥時所使用的，槍枝是張燿
      靖寄放的，所以我知道槍枝在我的住處等語（見警訊卷第三頁），已供承受寄
      槍枝甚詳，核與證人莊東山於警訊時所證稱：張燿靖原本姓名叫張壹欽，我是
      有一陣子住在甲○○家養鵝、鴨，張燿靖到甲○○家中作客時我才認識他的，
      我和他只是一般普通朋友沒有深交，土造長槍我有親眼看見是張燿靖帶去甲○
      ○家的，他是帶去要打鴨子用的，事後將長槍放在甲○○家，事後過不久張燿
      靖回高雄就去逝了等語（見警訊卷第七頁），證人即被告之妻陳淑玲於警訊時
      所證稱：槍枝是乙名叫張燿靖的，因為他經常會來打鳥，我聽說張燿靖已經死
      亡了，張燿靖是我先生的朋友，這支槍是我先生與朋友們在無聊時用來打鳥消
      遺的等語（見警訊卷第五頁），均相符合，堪認被告前述警訊之自白核與事實
      相符。
（二）況被告於警方九十年八月十四日搜索後之警訊時即供稱：莊東山現住高縣大社
      鄉○○路八巷十三號，現很少聯絡等語（見警訊卷第三頁），而於原審審理時
      則供稱：莊東山是搜索完後搬到東海養魚云云，嗣經原審質之何以與警訊供述
      不一，其再供稱：我是說搜索後莊東山的東西才搬走，九十年九月他戶籍先遷
      走，二、三天還會回來這裡一次，警訊中所謂很少聯絡是九十年十月、十一月
      以後就很少聯絡云云（以上見原審卷十六頁），其先後供述不一，顯係刻意隱
      瞞事實。扣案槍枝若果係張燿靖交予證人莊東山，衡諸常情，扣案槍枝並非一
      般物品，證人莊東山於搬離被告住處時自會將之帶離，豈會仍留置被告家中之
      理，被告辯稱：扣案槍枝是張燿靖寄放給莊東山云云，殊屬無據，自無足採。
（三）此外，復有土造空氣長槍（槍枝管制編號：0000000000號）一支扣
      案足資佐證，而該土造空氣長槍機械性能良好，經以動能測試法發射直徑約六
      ＭＭ，重量約０．八八克之鋼珠結果，單位面積、動能達四八．二至四九．八
      焦耳／平方公分，遠超過足以穿入人體皮肉層之二０焦耳／平方公分或穿入豬
      隻皮肉層之二四焦耳／平方公分，復有內政部警署刑事警察局九十一年十月十
      一日刑鑑字第０九一０二三六六九四號槍彈鑑定書在卷可按，應認已具有殺傷
      力。本件事證已臻明確，被告之犯行堪以認定。
二、核被告甲○○所為係犯槍砲彈藥刀械管制條例第十一條第四項未經許可寄藏可發
    射金屬具有殺傷力之槍枝罪，其寄藏前開槍枝所為之持有行為，係寄藏之當然結
    果，不另論持有槍枝罪，公訴意旨認被告單純持有上開槍枝，尚有未洽，應予變
    更。
三、原審予以論罪科刑，固非無見，惟查原判決認扣案之土造空氣長槍（含瓦斯鋼瓶
    三個及鋼珠五粒）係違禁物，依刑法第三十八條第一項第一款規定宣告沒收，然
    關於瓦斯鋼瓶三個及鋼珠五粒部分，雖可藉由本案扣得可發射金屬具有殺傷力之
    土造空氣長槍之動力發射，而使該土造空氣長槍具有殺傷力或破壞性，然不能憑
    此即認該瓦斯鋼瓶及鋼珠本身亦具有殺傷力或破壞性，是原審認為瓦斯鋼瓶及鋼
    珠亦屬違禁物，尚有未當，被告上訴意旨，否認犯罪，雖無理由，惟原判決既有
    前述可議，仍應由本院予以撤銷改判，審酌被告犯罪之動機、目的、手段、持有
    槍枝尚未持之犯罪，所生危害尚非大，及其犯罪後猶飾詞狡辯、態度不佳等一切
    情狀，仍如原審量處有期徒刑一年二月，併科罰金新臺幣拾萬元，並諭知罰金易
    服勞役之折算標準。扣案之土造空氣長槍（槍枝管制編號：000000000
    0號）一支，具有殺傷力，係屬違禁物，應依刑法第三十八條第一項第一款之規
    定宣告沒收之，另扣案之瓦斯鋼瓶三個及鋼珠五粒，雖可以作為上開土造空氣長
    槍裝填之用，但其本身並非違禁物，且此等物品亦非僅可供裝填土造空氣長槍之
    用，故不為沒收之諭知。
據上論斷，應依刑事訴訟法第三百六十九條第一項前段、第三百六十四條、第二百九
十九條第一項前段，槍砲彈藥刀械管制條例第十一條第四項，刑法第十一條前段、第
四十二條第二項、第三十八條第一項第一款，現行法規所定貨幣折算新台幣條例第二
條，罰金罰鍰提高標準條例第二條，判決如主文。
本案經檢察官陳國全到庭執行職務
中    華    民    國      九十二      年      六      月     二十六   日
                              臺灣高等法院高雄分院刑事第七庭
                                  審判長法官  李春昌
                                        法官  莊飛宗
                                        法官  黃憲文
右正本證明與原本無異。
如不服本判決應於收受本判決後十日內向本院提出上訴書狀，其未述上訴理由者，
並得於提起上訴後十日內向本院補提理由書狀（均須按他造當事人之人數附繕本)「
切勿逕送上級法院」。
                                      書記官  黃英彥
中    華    民    國      九十二      年      六      月     二十六   日
附錄：本判決論罪科刑法條：
槍砲彈藥刀械管制條例第十一條
未經許可，製造、販賣或運輸第四條第一項第一款所稱其他可發射金屬或子彈具有殺
傷力之各式槍砲者，處五年以上有期徒刑，併科新臺幣一千萬元以下罰金。
未經許可，轉讓、出租或出借前項所列槍砲者，處三年以上十年以下有期徒刑，併科
新臺幣七百萬元以下罰金。
意圖供自己或他人犯罪之用，而犯前二項之罪者，處無期徒刑或七年以上有期徒刑，
併科新臺幣一千萬元以下罰金。
未經許可，持有、寄藏或意圖販賣而陳列第一項所列槍砲者，處一年以上七年以下有
期徒刑，併科新臺幣七百萬元以下罰金。
第一項至第三項之未遂犯罰之。


司法院資訊處製作；財團法人民間司法改革基金會備份。
